# 求助陈版，仓储费及运输费的核算问题。

提问人：csse235 时间：2022-07-09 13:15:27
为什么贸易企业运输费记入合同履约成本（运输到指定地点后控制权转移），而销售过程中仓储费，过户费计入销售费用。（仓储费，过户费能明确归属于某合同情况下。）

回答人：chenyiwei
“销售过程中仓储费，过户费计入销售费用。（仓储费，过户费能明确归属于某合同情况下）”：这个做法是否符合新收入准则下的处理原则？如果这些成本都是为了履行特定的销售合同而发生的，且该销售合同适用总额法核算，则这些成本最终均可以列入营业成本，而不是销售费用。